Inventaris van het archief van het Bureau voor Nationale Veiligheid (BNV), (1930) 1945-1946 (1980)
Nationaal Archief, Den Haag
- ARCHIEF VAN HET BUREAU VOOR NATIONALE VEILIGHEID, 1
  - Stukken betreffende afzonderlijke onderwerpen, 1.2
    - Taakuitvoering, 1.2.2
      - Onderzoek naar de Nederlands krijgsmacht en de politieke recherche, 1.2.2.18
        - Stukken betreffende het in opdracht van de Generale Staf, Sectie IIIB, inwinnen van inlichtingen over personen, die in aanmerking komen voor een officiersopleiding dan wel principieel dienstweigeraar zijn., 1946; 3721; pak
        - Stukken betreffende het verzoek van de Generale Staf, Sectie IIIB, om een onderzoek in te stellen naar de antecedenten van sergeant-administrateur J. Bloksma, die naar de Russische zone in Duitsland is gedeserteerd., 1946; 3722; omslag
        - Stukken betreffende leden en activiteiten van het Comité tot Voorlichting van Gewetensbezwaren inzake de Krijgsdienst., 1946; 3723; omslag
        - Stukken betreffende mogelijke onderschepping en vernietiging van post voor dienstdoende manschappen door communistische personeelsleden van de afdeling Administratie te 's-Gravenhage en elders., 1946; 3724; omslag
      - Onderzoek naar de kwestie Spanje, 1.2.2.19
        - Stukken betreffende het inwinnen van inlichtingen over vergaderingen en bestuursleden van de Vereeniging van Oud-Spanjestrijders., 1945-1946; 3725; omslag
        - Stukken betreffende bijeenkomsten en betogingen gericht tegen het fascistische regime van Franco in Spanje., 1946; 3726; omslag
        - Stukken betreffende een verbindingslijn, in stand gehouden door het Comité de l'Agrupacion Republica Espagnola, voor mensen uit Spanje die naar het Spaanse Front in Frankrijk willen., 1946; 3727; omslag
        - Stukken betreffende vergaderingen en leden van het Comité Vrij Spanje., 1946; 3728; omslag
      - Onderzoek naar anti-militarisme, 1.2.2.20
        - Stukken betreffende 'De Vredestichters', een radicale pacifistische en anti-militaristische organisatie., 1945-1946; 3729; omslag
        - Stukken betreffende liquidatie van de Internationale Anti-Militaristische Vereeniging en oprichting, doelstelling en leden van de Algemene Nederlandse Vredes Actie., 1946; 3730; omslag
      - Onderzoek naar internering, ontsnapping en hergroepering van Duitsers en collaborateurs, 1.2.2.21
        - Stukken betreffende oprichting en vergaderingen van de Bond van NBS-ers en oud-NBS-ers., 1945; 3731; omslag
        - Stukken betreffende de naoorlogse activiteiten van het Nationaal Front en de leider van dit Front, Arnold Meijer., 1945-1946; 3732; omslag
          zie ook inv.nr. 2093.
        - Stukken betreffende onderzoeken naar activiteiten van ondergrondse nationaal-socialistische groeperingen, zogenaamde Weerwolfgroepen., 1945-1946; 3733; pak
        - Stukken betreffende onderzoekingen naar toestanden in interneringskampen in het algemeen en naar communistische activiteiten in het bijzonder., 1945-1946; 3734; pak
        - Brief van SCI (NLD) aan het BNV inzake de aanwezigheid in Spanje van Arend Bakker-Kuyper en Pieter Dakker, verdacht van collaboratie met de Duitsers., 1946; 3735; stuk
        - Stukken betreffende herkenningstekens en insignes, gebruikt door uit België ontvluchtende SS-ers en hun helpers., 1946; 3736; omslag
        - Stukken betreffende het inwinnen van inlichtingen over als communist bekend staande personeelsleden van internerings- en ondervragingskampen voor politieke delinquenten., 1946; 3737; omslag
        - Stukken betreffende het onderzoek naar vluchtroutes voor uit interneringskampen ontsnapte Duitsers en collaborateurs., 1946; 3738; omslag
        - Stukken betreffende het voorstel aan de minister van Binnenlandse Zaken om een regeling in het leven te roepen voor de controle op ontslagen politieke gevangenen., 1946; 3739; omslag
        - Voorlopige verhoorrapporten van A.J. de Ruyter, A. Meyers, J. Jansen en N. van Duyn, verdacht van deelname aan de Edelweiss-organisatie, met geleidebrief., 1946; 3740; omslag
      - Onderzoek naar oud-illegalen en revanchisme, 1.2.2.22
        - Stukken betreffende de oprichtingsvergadering van de Bond voor Oud-Militairen, die na 1940 niet in vrijwillige gevangenschap zijn gegaan., 1945; 3741; omslag
        - Verslagen van vergaderingen van de Stichting Nederland Zal Herrijzen, met geleidebrief., 1945; 3742; omslag
        - Stukken betreffende aanslagen en ordeverstoringen die het gevolg zijn van wraakgevoelens jegens mensen die in de oorlog fout zouden zijn geweest., 1945-1946; 3743; omslag
        - Stukken betreffende activiteiten van oud-illegalen., 1945-1946; 3744; omslag
        - Stukken betreffende doel, leden en bijeenkomsten van de Landelijke Organisatie van Ex-Politieke Gevangenen., 1945-1946; 3745; omslag
        - Stukken betreffende doel, organisatie en activiteiten van de Gemeenschap Oud-Illegale Werkers Nederland., 1945-1946; 3746; omslag
        - Stukken betreffende leden en activiteiten van de Bond van Illegale Werkers., 1945-1946; 3747; omslag
        - Verslagen van vergaderingen en lezingen georganiseerd door verschillende organisaties, betreffende het vraagstuk van annexatie van Duits grondgebied door Nederland als vergoeding voor geleden schade in de Tweede Wereldoorlog, met geleidebrieven., 1945-1946; 3748; omslag
        - Rapport van rechercheur van politie Tj.H. Mulder te Haarlem inzake de organisatie en de uitvoering van een rel door personeel van onder andere de Politieke Opsporingsdienst Heemstede en van het interneringskamp Koudenhorn te Haarlem tijdens een optreden van het orkest "The Ramblers" in het Concertgebouw te Haarlem, met geleidebrief van W.E. Sanders aan kolonel mr. L. Einthoven., 1946; 3749; omslag
        - Stukken betreffende leden en activiteiten van het Comité van Actie van Oud-Illegalen, dat zich niet kan verenigen met de wijze van berechting van politieke delinquenten en daarom de berechting van vrijgelatenen zelf ter hand wil nemen., 1946; 3750; omslag
      - Onderzoek naar organisaties tot steun aan het wettig gezag, 1.2.2.23
        - Stukken betreffende het Rijksverband der Vrijwillige Landsknechten, een paramilitair instituut tot steun aan het wettig gezag., 1946; 3751; omslag
        - Stukken betreffende het inwinnen van inlichtingen over de personalia van de politie-ambtenaren W.M. Erwich en H.Q. Pak naar aanleiding van hun aanwezigheid op een geheime vergadering van organisaties tot steun aan de regering., 1946; 3752; omslag
        - Stukken betreffende leden en activiteiten van de Organisatie voor Algemene Nationale Hulp, een anti-communistische organisatie tot steun aan elke wettige Nederlandse regering., 1946; 3753; omslag
      - Onderzoek naar politieke partijen en groeperingen, 1.2.2.24
        - Algemeen, 1.2.2.24.1
          - "Zwarte lijsten", lijsten van personen die lid zijn van links-extremistische partijen en bewegingen, met geleidebrieven., 1946; 3754; pak
        - Communistische partijen en groeperingen, 1.2.2.24.2
          - Publicaties van het Marx-Lenin-Luxemburg-Front, gedurende de oorlog illegaal uitgegeven., 1941; 3755; omslag
          - Stukken betreffende culturele bijeenkomsten, georganiseerd door de Communistische Partij Nederland en het dagblad "De Waarheid"., 1945-1946; 3756; omslag
          - Stukken betreffende de Communistenbond "Spartacus"., 1945-1946; 3757; omslag
          - Stukken betreffende de Communistische Partij Nederland., 1945-1946; 3758-3771; 4 pakken en 6 omslagen
            - Stukken betreffende de activiteiten van het wetenschappelijk bureau, 1945, 3758
            - Stukken betreffende ondergrondse activiteiten tijdens de Tweede Wereldoorlog, 1945, 3759
            - Stukken betreffende doelstellingen, organisatie, leden en activiteiten, 1945 - 1946, 3760; pak
            - Stukken betreffende het Marx-instituut, 1945 - 1946, 3761
            - Stukken betreffende het propagandamateriaal, 1945 - 1946, 3762
            - Stukken betreffende leden, 1945 - 1946, 3763; pak
            - Stukken betreffende plaatselijke en regionale bijeenkomsten, 1945 - 1946, 3764; pak
            - Stukken betreffende vermeende subversieve activiteiten van communisten in het algemeen en van de CPN in het bijzonder, 1945 - 1946, 3765
              bevat archiefstukken van het Militair Gezag.
            - Stukken betreffende de kandidaatstelling voor en de resultaten van verkiezingen, 1946, 3766; pak
            - Stukken betreffende de personalia van leiders van en deelnemers aan scholingscursussen te Eindhoven, 1946, 3767
            - Stukken betreffende een onderzoek naar het bestaan van een extreem-linkse groepering genaamd 'Sociale Raden Commune', welke mogelijk nauwe banden heeft met de Communistenbond "Spartacus", 1946, 3768
            - Stukken betreffende het eerste naoorlogse congres te Amsterdam, 1946, 3769
            - Stukken betreffende leden en activiteiten van de sectie België van de IVe Internationale, de trotskistische Revolutionaire Communistische Partij, 1946, 3770
            - Stukken betreffende oprichting, leden en vergaderingen van de kiesvereniging 'Herrijzend Nederland', een aan de Algemene Bond voor Werkers in het Mijnbedrijf verwante organisatie, die deelneemt aan de gemeenteraadsverkiezingen te Geleen, 1946, 3771
          - Stukken betreffende de Revolutionair Communistische Partij, voorheen het Comité van Revolutionaire Marxisten., 1945-1946; 3772; pak
          - Stukken betreffende leden van het controle-bureau van de Communistische Partij van de Sovjetunie, de controle-commissie van de Communistische Partij Nederland, en de oprichting van een geheime inlichtingendienst van communisten te Amsterdam., 1945-1946; 3773; omslag
            zie ook inv.nr. 3621.
        - Socialistische partijen en groeperingen, 1.2.2.24.3
          - Circulaire van het bestuur van de Socialistische Werkgemeenschap Hummelo en Keppel aan de plaatsgenoten met de oproep om lid te worden van deze werkgemeenschap, afschrift., 1945; 3774; stuk
          - Rapport van de inlichtingendienst van de politie te 's-Gravenhage betreffende het Verband van Christen-Socialisten., 1945; 3775; stuk
          - Stukken betreffende de Internationaal-Socialistische Beweging en het Socialistisch weekblad 'De Vlam'., 1945-1946; 3776; omslag
          - Stukken betreffende de Internationale Vereniging Bellamy en de Nederlandse Bellamy Partij., 1945-1946; 3777; omslag
          - Stukken betreffende de Nederlandse Volksbeweging., 1945-1946; 3778; omslag
          - Stukken betreffende de Vereniging van Sociaal-Anarchisten, ook wel Vrije Socialisten Vereniging en het orgaan "De Vrije Socialist"., 1945-1946; 3779; omslag
          - Stukken betreffende beginselverklaring en activiteiten van de Partij van de Daad., 1946; 3780; omslag
          - Stukken betreffende de oude Sociaal-Democratische Arbeiders Partij in oprichting, een partij van mensen die teleurgesteld zijn in de Partij van de Arbeid., 1946; 3781; omslag
          - Stukken betreffende doelstelling, leden en vergaderingen van de Rudolf Rocker Stichting, later Landelijke Vereniging van Vrije Socialisten., 1946; 3782; omslag
            zie ook inv.nr. 3672.
          - Stukken betreffende oprichting en vergaderingen van het Sociaal-Democratisch Centrum binnen de Partij van de Arbeid., 1946; 3783; omslag
          - Stukken betreffende opzet en leden van de vereeniging c.q. partij Recht en Vrijheid, later Nationale Vereeniging Recht en Vrijheid door socialisatie der grondrente van stad en land., 1946; 3784; omslag
          - Verslag van de vergadering van 30 januari 1946 van de afdeling Oldenzaal van de Sociaal-Democratische Arbeiders Partij., 3785; stuk
        - Overige partijen en groeperingen, 1.2.2.24.4
          - Rapport inzake de Bond voor Nationale Vernieuwing, met bijlagen., 1945; 3786; omslag
          - Stukken betreffende de politieke groepering Nederlandsche Herziene Democratie, die streeft naar een gezonde samenleving, de zogenaamde Organische Cirkelstaat., 1945; 3787; omslag
          - Stukken betreffende leden en activiteiten van het Comité voor Actieve Democratie., 1945-1946; 3788; omslag
          - Brochure van het Verband voor Nationale Actie, met geleidebrief., 1946; 3789; omslag
      - Onderzoek naar organisaties aanhangende de Brabantse of de Groot-Nederlandse gedachte, 1.2.2.25
        - Stukken betreffende activiteiten van verschillende organisaties in Nederland en Vlaanderen die streven naar één Groot-Nederland., 1945-1946; 3790; omslag
        - Stukken betreffende verschillende groeperingen en periodieken rond de 'Brabantsche gedachte', met name Brabantia Nostra en de Brabantsche Beweging., 1945-1946; 3791; omslag
- ARCHIEF VAN HET ONDERVRAGINGSKAMP FORT HONSWIJK, 2
  - Circulaire van het BNV, Afdeling Opsporingsdienst, inzake een actualisatie van de lijst van gezochte personen., 1946; 3792; stuk
  - Doorslag van een brief van het Hoofd Ondervragingsteam Fort Honswijk aan het hoofd van het Rijksbureau voor Oorlogsdocumentatie, waarin het Rijksbureau diverse archiefbescheiden worden aangeboden., 1946; 3793; stuk
  - Stukken betreffende het ondervragen van (familieleden van) in Fort Honswijk gedetineerden., 1946; 3794; pak
- ARCHIEF VAN HET MILITAIR GEZAG, SECTIE IIIA, 3
  - Stukken betreffende personeelsaangelegenheden van het Militair Gezag, Sectie IIIA., 1945; 3795; omslag
    zie ook Algemeen Rijksarchief, 's-Gravenhage, archief Militair Gezag, (1939) 1943-1947 (1956), inventarisnummer 1456.
- ARCHIEF VAN HET BUREAU BIJZONDERE OPDRACHTEN, 4
  - Verslag van Johannes Hendrik Luykenaar inzake zijn uitzending in de periode 28 augustus 1944 - 13 maart 1945 naar bezet Nederlands gebied, met een verslag van een andere hand inzake dezelfde missie en een geleidebrief van Special Forces Headquarters aan het Bureau Bijzondere Opdrachten., 3796; stuk
  - Verslag van majoor J.J.F. Borghouts, commandant van het Strijdend Gedeelte der Binnenlandse Strijdkrachten, van zijn werkzaamheden in de periode 17 maart - 4 mei 1945 in het bezette Nederlandse gebied., 3797; stuk
- ARCHIEF VAN HET MINISTERIE VAN JUSTITIE TE LONDEN, POLITIE BUITENDIENST, 5
  - Rapporten van verhoren van 'Engelandvaarders' door de Politie Buitendienst van het departement van Justitie te Londen, met bijlagen., 1942-1945; 3798-3805; 8 pakken
    een specificatie is opgenomen als niet-openbare bijlage 4. Voor raadpleging van een specifiek dossier dient u contact op te nemen met het studiezaalpersoneel.
    - Aa-Bo, 3798
    - Br-D, 3799
    - E-Ha, 3800
    - He-Kn, 3801
    - Ko-M, 3802
    - N-R, 3803
    - S-U, 3804
    - V-Z, 3805